臺灣新北地方法院刑事判決
111年度審訴字第820號
公  訴  人  臺灣新北地方檢察署檢察官
被      告  陳澤隆



            戴玉珍


上列被告等因傷害等案件，經檢察官提起公訴（110年度偵字第3
3680號），被告等於準備程序中就被訴事實均為有罪之陳述，經
本院合議庭裁定進行簡式審判程序審理，判決如下：
    主  文
陳澤隆犯傷害罪，處罰金新臺幣捌仟元，如易服勞役，以新臺幣
壹仟元折算壹日。
戴玉珍犯毀損他人物品罪，處罰金新臺幣陸仟元，如易服勞役，
以新臺幣壹仟元折算壹日。
    事實及理由
一、陳澤隆、戴玉珍於民國110年7月7日10時許，在新北市○○區○
    ○街00號菜市場內，因細故發生爭執，戴玉珍竟基於毀損之
    犯意，持陳澤隆擺在攤位上之鳳梨、龍眼等水果丟擲陳澤隆
    ，致該等水果因而損壞無法販賣，足生損害於陳澤隆；陳澤
    隆則基於傷害之犯意，徒手揮打戴玉珍之臉部，致戴玉珍受
    有左臉頰擦挫傷之傷害。
二、證據：
  ㈠被告兼告訴人陳澤隆、戴玉珍於本院準備程序及審理時之自
    白。 
  ㈡證人卓彭玉萍於警詢及偵查中之證述。
  ㈢現場照片3張。
  ㈣衛生福利部臺北醫院診斷證明書1份。
三、論罪科刑：
  ㈠核被告陳澤隆所為，係犯刑法第277條第1項之傷害罪；被告
    戴玉珍所為，係犯刑法第354條之毀損他人物品罪。
  ㈡爰審酌被告陳澤隆、戴玉珍，僅因細故發生口角爭執，不思
    理性解決問題，均訴諸暴力，致被告戴玉珍受上開傷害、被
    告陳澤隆所有之水果損壞，所為均應予非難，惟被告2人犯
    後均坦承犯行，態度尚可，被告陳澤隆雖表達賠償意願，然
    被告戴玉珍表示不願調解，致雙方未能達成和解或彼此諒解
    ，兼衡被告陳澤隆、戴玉珍個人戶籍資料查詢結果註記分別
    為小學畢業、高中畢業之教育程度，於警詢中被告陳澤隆自
    陳小康、被告戴玉珍自陳勉持之家庭經濟狀況，並審酌被告
    2人之犯罪動機、目的、手段、被告兼告訴人戴玉珍之傷勢
    、被告兼告訴人陳澤隆所受損害、本案衝突發生原因與經過
    等一切情狀，分別量處如主文所示之刑，並均諭知易科罰金
    之折算標準。
據上論斷，應依刑事訴訟法第273條之1第1項、第299條第1項前
段，判決如主文。
本案經檢察官姜長志偵查起訴，由檢察官宋有容到庭執行職務。
中　　華　　民　　國　　111 　年　　9 　　月　　5 　　日
                  刑事第二十三庭  法  官  龔書安
上列正本證明與原本無異。
如不服本判決，應於判決送達後20日內敘明上訴理由，向本院提
出上訴狀 (應附繕本) ，上訴於臺灣高等法院。其未敘述上訴理
由者，應於上訴期間屆滿後20日內向本院補提理由書「切勿逕送
上級法院」。
                                  書記官  石秉弘
中　　華　　民　　國　　111 　年　　9 　　月　　7 　　日
附錄本案論罪科刑法條全文：
中華民國刑法第277條
傷害人之身體或健康者，處5年以下有期徒刑、拘役或50萬元以
下罰金。
犯前項之罪，因而致人於死者，處無期徒刑或7年以上有期徒刑
；致重傷者，處3年以上10年以下有期徒刑。

中華民國刑法第354條
毀棄、損壞前二條以外之他人之物或致令不堪用，足以生損害於
公眾或他人者，處2年以下有期徒刑、拘役或1萬5千元以下罰金
。